臺灣臺南地方法院刑事判決　　　　　　　　　　　　　九十一年度訴字第八六八號
　　公　訴　人　臺灣臺南地方法院檢察署檢察官
　　被　　　告　甲○○
　　指定辯護人　本院公設辯護人余訓格
右列被告因偽造貨幣等案件，經檢察官提起公訴（九十一年度偵字第五四六號），本
院判決如左：
    主      文
甲○○攜帶兇器竊盜，處有期徒刑捌月；又意圖供行使之用，而收集偽造之通用紙幣
，處有期徒刑參年，偽造之新台幣仟元紙鈔壹張（編號ＣＱ２０８８２１ＪＵ號）沒
收，應執行有期徒刑參年陸月。偽造之新臺幣仟元紙鈔壹張（編號ＣＱ２０８８２１
ＪＵ號）沒收，
    事      實
一、甲○○於民國（下同）八十八年十二月八日晚上十時許（起訴書誤載為晚上八時
    許），在高雄縣梓官鄉○○路三十九號附近，見停在路旁楊章養所有、車號為Ｅ
    二—五三八０號之自小客車無人看管，認有機可乘，竟持自備客觀上足對人身體
    構成威脅之萬能鉗子一把，將該車之車門鎖頭拔下（毀損部分未具告訴），再持
    上開鎖頭至不知情之鑰匙店，複製可供使用之鑰匙一支，進而竊取上開自小客車
    ，得手後供己使用。甲○○另於八十八年十二月十八日上午某時，在高雄市○○
    路附近某處，自綽號「阿明」之姓名、年籍不詳之成年男子處，取得偽造之千元
    鈔票一張（編號ＣＱ２０８８２１ＪＵ號），竟意圖供行使之用而收集上開偽鈔
    ，並置於上衣口袋，伺機行使之。嗣於八十八年十二月十八日二十時三十分許，
    因甲○○駕駛上開自小客車途經臺南縣歸仁鄉○○村○○路○段大德加油站，為
    楊章養發覺報警而查獲上情。
二、案經臺南縣警察局歸仁分局報請臺灣臺南地方法院檢察署檢察官偵查起訴。
    理      由
一、訊據被告甲○○於本院審理時對於右揭時地攜帶兇器竊取上開車輛之事實坦承不
    諱（見本院九十一年九月二十七日訊問筆錄、九十一年十月十一日審理筆錄），
    核與被害人楊章養於警訊中指訴失竊之情節大致相符（見臺南縣警察局歸仁分局
    八十八年十二月十八日偵訊筆錄），且有臺南縣警察局歸仁分局贓物認領保管單
    、扣押書各一紙在卷可憑，足見被告此部分之自白核與事實相符，堪可採信。被
    告固就收集偽造通用紙幣之部分矢口否認犯行，辯稱：我是在高雄拿到，在臺南
    被抓到，如要使用就在路上花掉云云。然徵之被告於警訊中供稱：「（你攜帶偽
    鈔做何用途？）準備使用」等語、於偵查中供稱：「且有想要使用，但未使用就
    被查獲」等語明確（見臺南縣警察局歸仁分局八十八年十二月十九日偵訊筆錄、
    臺灣臺南地方法院檢察署八十九年偵字第一六三號偵查卷第三頁反面），顯見被
    告收集上開偽鈔，主觀上確係為意圖供行使之用無訛。再參諸被告自承該偽鈔係
    自高雄市某處取得，倘被告僅係出於好奇使然，衡諸常情，於綽號「阿明」之成
    年男子交予被告觀看後，即可當場返還「阿明」之人，又何須大費周章從高雄市
    帶往臺南縣？顯見被告確係意圖供行使之用無誤。況被告於本院審理時復無法舉
    出綽號「阿明」之年籍及住居所以供本院傳證，足見被告所辯僅係基於好奇心乙
    節，委無足採，益徵被告於收受該偽鈔時，確係意圖供行使之用，至為明灼。
    故被告收集偽鈔之行為，已使通常一般之人不致有所懷疑，而得確信被告收集上
    開紙鈔之目的，確係為供行使之用，至為顯然。又本件扣案之紙幣，其物質、形
    狀、地色、文字、章紋均摹擬真幣之真形，質地較粗劣，色澤較淡滯，稍謹慎地
    以肉眼即可分辨，客觀上能欺罔普通人乙節，復有偽造之千元紙鈔一張（編號Ｃ
    Ｑ２０８８２１ＪＵ號）在卷可稽（見臺南縣警察局歸仁分局偵查卷），足見扣
    案之紙幣係偽造無訛。綜上各情相互以參，本件事證明確，被告上開犯行均堪以
    認定。
二、按刑法第三百二十一條第一項第三款之攜帶兇器竊盜罪，係以行為人攜帶兇器竊
    盜為其加重條件，此所謂兇器，其種類並無限制，凡客觀上足對人之生命、身體
    、安全構成威脅，具有危險性之兇器均屬之，且祇須行竊時攜帶此種具有危險性
    之兇器為已足，並不以攜帶之初有行兇之意圖為必要，故被告於上開時、地所攜
    帶之萬能鉗子一把，質地堅硬，若持之行兇，客觀上均足以對人之身體、生命構
    成威脅，具有殺傷力，顯為具有危險性之兇器至明；次按刑法第一百九十六條第
    一項所謂收集，係指收買受贈互換等一切行為，在收取以前，即有行使之犯罪意
    思者而言，雖以反覆而為多數收取行為為常業，但以圖供行使意思，一次收取，
    亦即成立該項收集罪名；且按刑法上第一百九十六條第一項所謂意圖供行使之用
    而收集偽造紙幣罪，祗以行使之意思將偽幣收集到手後，即屬既遂，至嗣後行使
    與否，於其犯罪之成立無關，最高法院七十九年臺上字第五二五三號、二十六年
    渝上字第八六七號、最高法院二十七年度上字第三三一號判例可資參照。核被告
    所為，係犯刑法第三百二十條第一項第三款之攜帶兇器竊盜罪及同法第一百九十
    六條意圖供行使之用而收集偽造之通用紙幣罪，其所犯上開二罪，犯意各別；罪
    名不同，應予分論併罰。爰審酌被告犯罪之動機、目的係貪圖不法利益、手段、
    所生對被害人之危害、收集上開偽鈔，顯然隨時準備持以危害社會交易秩序及犯
    罪後態度等一切情狀，量處如主文所示之刑，並定其應執行之刑，以資懲儆。又
    被告於八十九年十一月十六日另犯竊盜罪乙節，固有臺灣臺南地方法院檢察署九
    十一年七月二十三日九十一年度偵緝字第五四七號起訴書一紙附卷可考，然徵之
    被告上開所犯竊盜罪之時間為八十九年十一月十六日，而本件之犯罪時間為八十
    八年十二月八日，前後間隔近一年之久，顯非基於概括犯意所為，應認並非屬裁
    判上一罪之連續犯。另被告於八十三年間因偽造文書、違反勘亂時期肅清煙毒條
    例、違反麻醉藥品管理條例等案件，應執行有期徒刑八年十月，嗣因假釋及假釋
    撤銷，應執行有期徒刑五年一月又二十四日，應自九十二年八月十日起接續執行
    至九十七年十月三日乙節，有卷附臺灣高等法院被告全國前案紀錄表及臺灣臺南
    地方法院檢察署八十九年度執更字第一○六八號卷影本可稽，故被告前於八十三
    年間所犯上開罪之刑期既均未執行完畢，應無累犯之適用。又扣案之紙幣一張（
    編號ＣＱ２０８８２１ＪＵ號）係偽造之通用紙幣，爰依刑法第二百條之規定，
    不問屬於犯人與否，予以宣告沒收。另車號Ｅ二—五三八０號之自小客車為被害
    人楊章養所有，業經發還乙情，有贓物認領保管單一紙附卷可考，而被告竊取上
    開車輛所攜帶客觀上足對人身體構成威脅之萬能鉗子一把及複製鑰匙一支，均未
    扣案，且萬能鉗子一把不知何在、複製之鑰匙一把業已交還車主諸節，業據被告
    於偵查中及本院供述明確（見臺灣臺南地方法院檢察署九十一年度偵緝字第五四
    六號偵查卷第二十九頁反面、本院九十一年十月十一日審理筆錄），為免將來執
    行困難，爰均不另行宣告沒收，附此敘明。
據上論斷，應依刑事訴訟法第二百九十九條第一項前段，刑法第三百二十一條第一項
第三款、第一百九十六條第一項後段、第二百條、第五十一條第五款，罰金罰鍰提高
標準條例第一條前段，判決如主文。
本案經檢察官劉聰熙到庭執行職務。
中      華      民      國      九十一      年      十      月  二十五  日
                              臺灣臺南地方法院刑事第七庭
                                  審判長法官  黃光進
                法官  陳金虎
                                        法官  黃翰義
右正本證明與原本無異
如不服本判決應於送達後十日內向本院提出上訴狀（應附繕本）。
                                      書記官  鍾錦祥
中      華      民      國      九十一      年      十      月  二十五  日
附錄本案論罪科刑法條全文：
刑法第三百二十一條第一項
犯竊盜罪而有左列情形之一者，處六月以上、五年以下有期徒刑：
一  於夜間侵入住宅或有人居住之建築物、船艦或隱匿其內而犯之者。
二  毀越門扇、牆垣或其他安全設備而犯之者。
三  攜帶兇器而犯之者。
四  結夥三人以上而犯之者。
五  乘火災、水災或其他災害之際而犯之者。
六  在車站或埠頭而犯之者。
刑法第一百九十六條第一項
行使偽造、變造之通用貨幣、紙幣、銀行券，或意圖供行使之用而收集或
交付於人者，處三年以上十年以下有期徒刑，得併科五千元以下罰金。
